# 实物还产方式的政策性搬迁如何处理？

提问人：rpfhot 时间：2022-11-04 15:09:16
企业因世博会原因原办公场所（房屋、土地、港口等资产）被征收，当地政府采取实物还产方式进行安置，目前安置资产已交付使用，该业务应如何进行处理？

回答人：chenyiwei
这类交易属于非货币性资产交换，应按照《企业会计准则第 7 号——非货币性资产交换》进行处理。本版面上有很多此类产权置换方式进行拆迁补偿的会计处理案例，可参考。搜索“产权置换”或者类似关键词即可。